【裁判字號】    89,易,3601
【裁判日期】    890929
【裁判案由】    贓物
【裁判全文】
臺灣高雄地方法院刑事判決                        八十九年度易字第三六一號
    公  訴  人  臺灣高雄地方法院檢察署檢察官
    被      告  乙○○
右列被告因贓物案件，經檢察官提起公訴（八十八年度偵續字第三七四號），本院判
決如左：
    主  文
乙○○收受贓物，累犯，處有期徒刑肆月，如易科罰金，以佰元折算壹日。
    事  實
一、乙○○前曾於民國八十二年間因違反麻醉藥品管理條例案件，經本院判處有期徒
    刑四月確定，於八十二年三月十一日易科罰金執行完畢，猶不知悔改，於八十五
    年間某日，在高雄縣阿蓮鄉○○路六十八號在其姨媽陳戴銀住處，明知陳戴銀所
    有之引擎號碼四Ｇ八二─Ｍ四三二三七號之未懸掛車牌之自用小貨車（該車原車
    牌號碼八八○─九六五六號，係甲○○所有，於八十年十一月十一日凌晨二時許
    ，在台南市○區○○路一七一號前失竊，原係陳戴銀之夫陳琨珊所有，陳琨珊於
    八十三年間死亡後，由陳戴銀繼承為所有人）係來路不明之贓車，竟仍予以收受
    後，供載運農作物使用。嗣於八十八年八月二十六日上午七時四十分許。駕駛該
    車行經高雄縣阿蓮鄉○○路時為警查獲。
二、案經內政部警政署國道公路警察局省道第三隊移送台灣高雄地方法院檢察署檢察
    官偵查起訴。
    理  由
一、訊據被告乙○○對於右揭時地自陳戴銀處收受上開車輛使用，且為警查獲之事實
    均不否認，惟矢口否認有贓物之認識，辯稱：車子是借來使用，不知道是贓車云
    云。惟查，右揭引擎號碼四Ｇ八二─Ｍ四三二三七號之未懸掛車牌之自用小貨車
    ，原車牌號碼八八○─九六五六號，係甲○○所有，於八十年十一月十一日凌晨
    二時許，在台南市○區○○路一七一號前失竊等情，業據甲○○於警訊、偵訊中
    指述甚明，並有贓物認領保管單一紙附卷可稽，是上開自用小貨車係屬贓物無訛
    ；另被告係駕駛上開贓車當場為警查獲，已據被告供承不諱，雖被告辯稱係向其
    姨媽陳戴銀所借云云，惟該自用小貨車並未懸掛車牌，其上噴有農用二字，有照
    片六張附卷可稽，被告於偵訊中亦自承陳琨珊交付小貨車時沒有交付來源證明，
    且被告駕駛該自用小貨車時，亦無行車執照或報廢證明，被告應可預知該車輛是
    來路不明之贓車，而被告於此情形下仍予收受使用，是被告辯稱對前開車輛無贓
    物認識云云，難令人置信，被告有贓物之認識至明，事證明確，被告收受贓物之
    犯行洵堪認定。
二、核被告乙○○所為，係犯刑法第三百四十九條第一項之收受贓物罪。被告乙○○
    前曾於八十二年間因違反麻醉藥品管理條例案件，經本院判處有期徒刑四月確定
    ，於八十二年三月十一日易科罰金執行完畢之事實，有臺灣高等法院被告全國前
    案紀錄表在卷可稽，其於五年以內再犯本件有期徒刑以上之罪，為累犯，依刑法
    第四十七條規定加重其刑。爰審酌被告之前有麻藥前科，已如前述，收受贓物為
    自用小貨車，犯後未能坦承犯行等一切情狀，量處如主所示之刑，並諭知易科罰
    金之折算標準。
據上論斷，應依刑事訴訟法第二百九十九條第一項前段、刑法第三百四十九條第一項
、第四十七條、第四十一條、罰金罰鍰提高標準條例第一條前段、第二條，判決如主
文。
本案經檢察官呂建昌到庭執行職務。
中      華      民      國    八十九    年      九      月    二十九    日
                                    臺灣高雄地方法院刑三庭
                                        法  官   涂  裕  洪
右正本證明與原本無異。
如不服本判決，應於判決送達後十日內，向本院提出上訴狀。
                                        書記官   許  麗  珠
中      華      民      國    八十九    年      十      月      四     日


司法院資訊處製作；財團法人民間司法改革基金會備份。
